臺灣桃園地方法院民事簡易判決
111年度壢簡字第120號
原      告  古鴻鎮  
被      告  古逢連  
            古睿騰  
            古佳鈺  

上列當事人間請求給付租金事件，本院於民國111年5月5日言詞
辯論終結，判決如下：
    主      文
原告之訴駁回。
訴訟費用由原告負擔。　　　　
    事實及理由
一、原告主張：原告與被告古逢連公同共有桃園市○○區○○路00巷
    000弄00號房屋（下稱系爭房屋），詎民國108年8月起，被
    告占用系爭房屋後，不准原告進入使用系爭房屋。又原告與
    他共有人共有系爭房屋，應有部分各為八分之一，系爭房屋
    每月租金以新臺幣（下同）8,000元計，則原告得向被告請
    求每月1,000元之租金等語。並聲明：被告應自108年8月1日
    起至遷讓返還系爭房屋之日止，按月給付原告1,000元。
二、被告則以：兩造與古公運其他繼承人曾開家庭會議約定系爭
    房屋管理方式，而被告已依該家庭會議約定，按月給付租金
    1,000元至訴外人古鴻鑑、李淑悅之共同基金戶，原告不得
    再私自索取金錢等語，以資抗辯。並聲明：原告之訴駁回。
三、得心證之理由
(一)按繼承人有數人時，在分割遺產前，各繼承人對於遺產全部
    為公同共有，而各公同共有人之權利，及於公同共有物之全
    部，故各公同共有人對於公同共有物無應有部分可言，此觀
    民法第1151條及第827條第3項之規定即明。應繼分係各繼承
    人對於遺產之一切權利義務，所得繼承之比例，並非對於個
    別遺產之權利比例，在遺產分割前，係屬全體繼承人公同共
    有，並無應有部分可言，各繼承人尚不得按其應繼分之比例
    行使權利（最高法院98年度台上字第1125號判決意旨參照）
    。第按共有物之管理，除契約另有約定外，應以共有人過半
    數及其應有部分合計過半數之同意行之。但其應有部分合計
    逾三分之二者，其人數不予計算；依前項規定之管理顯失公
    平者，不同意之共有人得聲請法院以裁定變更之，民法第82
    8條第2項準用第820條第1、2項。而所謂共有物之管理包括
    共有物之保存、改良及利用；共有人以分管契約約定各自占
    有共有物之特定部分而為管理者，該分管契約之成立，固須
    經全體共有人之同意，但未能成立分管契約時，於上開規定
    修正，98年7月23日施行後，共有人亦得以多數決為共有物
    管理之決定，此項決定對於為決定時之全體共有人均有拘束
    力，僅不同意之共有人得聲請法院以裁定變更之，俾免多數
    決之濫用，且為保護不同意該管理方法之少數共有人權益，
    明定共有物管理之決定，有故意或重大過失者，應負連帶賠
    償責任。
(二)系爭房屋為原告與被告古逢連父親即古運發所遺留之遺產，
    由古運發之全體繼承人即其子女8人共同繼承，而為公同共
    有，依上規定，在系爭房屋分割前，各繼承人並無應有部分
    。系爭房屋尚未分割乙情，為兩造所不爭執，是原告自不得
    在所繼承之系爭房屋分割前，主張享有按應有部分八分之一
    計算之利益。再者，系爭房屋之全體共有人業於107年7月29
    日召開家務會議，除原告未同意外，由其餘7位共有人以多
    數決之方式，決定系爭房屋可出租與共有人使用，承租人應
    繳納1,000元租金作為公共基金，負責修繕系爭房屋及整理
    環境，並同意出租予被告古逢連使用等情，業據被告提出會
    議記錄、派下公告、交易明細、匯款紀錄等件為證，並經證
    人即共有人古鴻德、古鴻鑑到庭證述稽詳（見本院卷第43頁
    至第49頁、第64頁反面至第65頁），則系爭房屋之共有人既
    以多數決為系爭房屋管理、利用之決定，並同意被告以1,00
    0元承租使用系爭房屋，原告自應受該決定之拘束。原告之
    主張，洵屬無據。
四、綜上，原告請求被告自108年8月1日起至被告遷讓返還系爭
    房屋之日止，按月給付原告1,000元，為無理由，應予駁回
    。
五、本件事證已臻明確，兩造其餘主張及舉證，經本院審酌後認
    與判決之結果不生影響，爰不再逐一論列，附此敘明。
六、訴訟費用負擔之依據：民事訴訟法第78條。　　
中　　華　　民　　國　　111 　年　　 6　　月　　16 　 日
                  中壢簡易庭      法  官  江碧珊
以上為正本係照原本作成。
如不服本判決，應於送達後20日內，向本院提出上訴狀並表明上
訴理由，如於本判決宣示後送達前提起上訴者，應於判決送達後
20日內補提上訴理由書（須附繕本）。
如委任律師提起上訴者，應一併繳納上訴審裁判費。
中　　華　　民　　國　　111 　年　　 6 　　月　　16 　日
                                  書記官  張育誠